臺灣高等法院臺中分院刑事判決
111年度金上訴字第1699號
上  訴  人  臺灣彰化地方檢察署檢察官
被      告  莊繹懷


選任辯護人  張崇哲  律師
上列上訴人因被告加重詐欺等案件，不服臺灣彰化地方法院111
年度訴字第22號中華民國111年4月29日第一審判決（起訴案號：
臺灣彰化地方檢察署110年度偵字第12128號），提起上訴，本院
判決如下：
    主  文
上訴駁回。
    事實及理由
一、本案上訴範圍之說明：　　
　　按刑事訴訟法第348條明定：「（第1項）上訴得對於判決之
    一部為之。（第2項）對於判決之一部上訴者，其有關係之
    部分，視為亦已上訴。但有關係之部分為無罪、免訴或不受
    理者，不在此限。（第3項）上訴得明示僅就判決之刑、沒
    收或保安處分一部為之。」，而容許上訴權人僅針對刑、沒
    收或保安處分一部提起上訴，且上開刑事訴訟法第348條第3
    項所謂之「明示」，係指上訴人以書狀或言詞直接將其上訴
    範圍之效果意思表示於外而言（最高法院111年度台上字第3
    398號刑事判決意旨參照）。是原判決關於刑之部分，依據
    現行法律之規定，已得不隨同其犯罪事實、罪名及沒收，而
    得以單獨成為上訴之標的，且於當事人明示僅就原判決之刑
    一部提起上訴時，第二審法院即不得再就已確定而非屬上訴
    範圍之原審法院所認定之犯罪事實、罪名及沒收予以審查，
    而應以原審法院所認定之犯罪事實及罪名，作為論認屬上訴
    範圍之科刑部分妥適與否之判斷基礎。查本案檢察官對原判
    決提起上訴之範圍，係僅針對原判決之刑一部聲明不服而提
    起上訴，此有檢察官之上訴書（見本院卷第9至12頁）在卷
    可明，並經蒞庭檢察官於本院審理時明示陳明（見本院卷第
    71至72頁），依前揭說明，本院自應僅就原判決關於其刑之
    部分進行審理及審查有無違法或未當之處；至於原判決其他
    部分（指原判決之犯罪事實、罪名及沒收部分），則均已確
    定而不在檢察官上訴及本院審理之範圍，先予指明。
二、本案據以審查原判決之刑妥適與否之原審所認定之犯罪事實
    、罪名及與論罪有關部分（均已確定）：　　
(一)原判決所認定之犯罪事實：「莊繹懷在民國110年7月30日，
    透過友人招募，加入真實姓名年籍不詳、暱稱『海納百川』、
    『升』、『潘』、『布』等人所屬詐欺集團，擔任提領詐欺贓款並
    將之轉交予其他成員之車手工作，並約定莊繹懷可得提領款
    項百分之1.5作為報酬。莊繹懷明知該詐欺集團為三人以上
    、具有持續性及牟利性之有結構性詐欺犯罪組織，竟仍同時
    基於參與犯罪組織、共同意圖為自己不法所有之詐欺取財及
    洗錢之犯意聯絡，先由詐欺集團成員分別於附件一所示時間
    對各被害人實施詐術，致各被害人因而被騙匯款如附件一所
    示。再由『海納百川』指揮莊繹懷提領款項如附件二所示（提
    領逾被害人所匯入款項部分，不在本案起訴範圍），並依指
    示將附件二1至29所示提領款項交予其他詐欺集團成員，而
    生掩飾、隱匿詐欺犯罪所得之實際去向之效果。又莊繹懷提
    領如附件二編號30所示新臺幣（下同）2萬元後，被附近巡
    邏之員警盤查，莊繹懷雖因此未將上開2萬元交予其他詐欺
    集團成員，但仍隱瞞員警而離去，並留存上開2萬元供己花
    用，而生掩飾、隱匿詐欺犯罪所得之實際去向之效果。另附
    件一編號4所示詐欺贓款，則因此未成功提領而洗錢未遂。
    」（原文照引原判決犯罪事實欄一所載）。
(二)原判決認定被告莊繹懷（下稱被告）所犯罪名及與論罪有關
    部分之說明（已確定）：
 1、核被告所為，係犯如附表所示之罪（註：應指從一重處斷之
    罪名；至原判決另認被告涉有一般洗錢及參與犯罪組織等罪
    部分，詳如後述）。又起訴意旨就被告如附件一編號4所為
    洗錢部分，雖論以洗錢防制法第14條第1項之洗錢罪，但被
    告並未提領成功，是此部分應成立洗錢防制法第14條第2項
    、第1項之一般洗錢未遂罪，故檢察官起訴書此部分之論罪
    法條尚有未洽，惟該部分僅係既遂、未遂之分，無庸引用刑
    事訴訟法第300條變更起訴法條，並經原審蒞庭檢察官當庭
    更正此部分論罪法條，並經被告為認罪之陳述，而無礙檢察
    官、被告及其原審辯護人之攻擊防禦及辯護權之行使，附此
    敘明。
 2、被告與「海納百川」等詐欺集團成員間，就本案各次犯行，
    具有犯意聯絡及行為分擔，皆應論以共同正犯。　　
 3、被告及其所屬詐欺集團成員有如附件一所示詐騙被害人而使
    被害人接連匯款，及如附件二所示針對同一被害人而為數次
    提款之行為，則各該行為各係於密切時間、地點所為，且侵
    害同一被害人之財產法益，顯各係基於同一個犯意下接續實
    施，應各僅論以接續之一罪。　　
 4、本案各被害人之被騙時間各如附件一所示，經比對各該被害
    人之被騙時間先後順序，其中如附件一編號7所示部分，詐
    欺集團成員於110年8月1日14時37分被騙匯出第一筆款項前
    之某時，即已撥打電話予該編號所示被害人而實施詐術，該
    次之犯罪時間早於其餘犯行，可知被告本案中首次犯加重詐
    欺取財為附件一編號7部分，則被告就此以一行為同時所犯
    加重詐欺取財、一般洗錢及參與犯罪組織等罪，為想像競合
    犯，應依刑法第55條之規定，從一重之加重詐欺取財罪論處
    。又被告其餘犯行則分別係同時以一行為同時觸犯加重詐欺
    取財及一般洗錢既遂或未遂（其中未遂部分，指附件一編號
    4部分，由本院予以補充），各為想像競合犯，應分別依刑
    法第55條之規定，從一較重之加重詐欺取財罪論處。
 5、被告所犯上開各罪間，犯意各別，行為互殊，應予分論併罰
    。
三、本院就檢察官對原判決之刑一部上訴，於此上訴範圍內，說
    明與刑有關之法律適用部分：　　　　　
(一)被告所犯各罪是否宜應累犯規定加重其刑部分：
 1、原判決就被告所犯各罪是否依累犯規定加重其刑部分，業於
    其理由欄三、(五)、1中，敘明單憑檢察官所提出之前案紀
    錄表，參照最高法院大法庭110年度台上大字第5660號裁定
    意旨，尚難認已具體指出證明方法而謂盡其實質舉證責任，
    而未依累犯規定各予加重其刑。
 2、檢察官上訴意旨雖略以：被告前因酒後駕車之公共危險案件
    ，經臺灣宜蘭地方法院以107年度交簡字第1279號案件判處
    有期徒刑2月、2月，定應執行有期徒刑3月確定，於108年10
    月22日易科罰金執行完畢；又因酒後駕車之公共危險案件，
    經同法院以108年度交簡字第48號案件判處有期徒刑5月確定
    ，於108年9月23日易科罰金執行完畢，被告曾受有期徒刑之
    執行完畢，於5年內故意再犯本件有期徒刑以上之各罪，均
    為累犯，請審酌依刑法第47條第1項之規定加重其刑。而原
    審於111年2月21日言詞辯論終結後，最高法院刑事大法庭固
    於111年4月27日作成110年度台上大字第5660號裁定，但最
    高法院大法庭裁定之拘束力，應僅針對「提案庭提交之案件
    」，不及於其他訴訟案件。退步而言，縱認最高法院大法庭
    裁定之理由具有通案拘束力，就被告構成累犯之事實及應加
    重其刑之事項，應由檢察官主張並具體指出證明之方法；然
    參以刑事訴訟法第155條第1項規定：「證據之證明力，由法
    院本於確信自由判斷。但不得違背經驗法則及論理法則。」
    是以，除不具證據能力之證據外，法院對於檢察官所提之各
    項證據，自應踐行「依據經驗法則及論理法則，本於確信自
    由判斷」之程序，以評價各項證據之證明力，而不應在於未
    經依據經驗法則及論理法則，本於確信自由判斷自由判斷之
    前，即先行認定某項具有證據能力之證明力不足而排除之。
    再者，刑案資料查註紀錄表為刑事訴訟法第159條之4第1款
    所定公務員職務上製作之紀錄文書，而屬非專為本件個案製
    作、且具有規律性、準確性記載之文書，證據能力、證明力
    並無欠缺，應可作為認定被告於前案有期徒刑執行完畢5年
    內再犯之依據，且為求明確，檢察官於上訴時已再行補充提
    出前開臺灣宜蘭地方法院107年度交簡字第1279號、108年度
    交簡字第48號刑事簡易判決作為證據方法，證明被告前因上
    開案件經法院判處有期徒刑，業經易科罰金執行完畢，於本
    案成立累犯之事實，且被告經過多次刑罰之矯正，仍未能恪
    守法律，足見其對於刑罰之反應力薄弱，而有依累犯之規定
    加重其刑之必要等語。
 3、檢察官前開上訴意旨固非無見。惟查，有關最高法院大法庭
    裁定之見解，依現行法制，固未有拘束各級法院通案之明文
    ，然非無其參考之價值，且雖檢察官上訴理由所載之刑案資
    料查註紀錄表，亦非不可作為被告是否構成累犯之判斷資料
    。惟最高法院刑事大法庭110年度台上大字第5660號裁定意
    旨所揭示宣示之「被告構成累犯之事實及應加重其刑之事項
    ，均應由檢察官主張並具體指出證明之方法後，經法院踐行
    調查、辯論程序，方得作為論以累犯及是否加重其刑之裁判
    基礎」、「法院於審酌被告是否適用累犯規定而加重其刑時
    ，訴訟程序上應先由檢察官就前階段被告構成累犯之事實，
    以及後階段應加重其刑之事項，主張並具體指出證明方法後
    ，法院才需進行調查與辯論程序，而作為是否加重其刑之裁
    判基礎。前階段構成累犯事實為檢察官之實質舉證責任，後
    階段加重量刑事項為檢察官之說明責任，均應由檢察官分別
    負主張及具體指出證明方法之責」等語，實均合於刑事訴訟
    法所定檢察官就刑事案件應負舉證責任之原則。而本案檢察
    官起訴及上訴意旨以卷附被告之前案紀錄及提出上開臺灣宜
    蘭地方法院107年度交簡字第1279號、108年度交簡字第48號
    刑事簡易判決（見本院卷第13至19頁），固足認被告有檢察
    官主張構成累犯之事實，惟本院參酌司法院釋字第775號解
    釋意旨，認檢察官所指上開被告前案所犯均為駕駛動力交通
    工而吐氣所含酒精濃度達每公升零點二五毫克以上之罪，而
    與被告本案所犯各罪之罪質、行為態樣、侵害法益均有不同
    ，且被告上開前案最後執行完畢之日，與其本案犯罪期間亦
    有相當之差距，故認檢察官前開所舉之方法，尚不足以使本
    院認為被告本案所為各罪，具有對於刑罰反應力薄弱，而均
    有依累犯規定加重其刑之必要。況原判決於其理由欄三、(
    六)中就被告之量刑而為審酌時，業已引用被告之臺灣高等
    法院被告前案紀錄表，並載及考量被告於案發前並未有本案
    相類之前科等語，資為被告之量刑斟酌事項，堪認原審就被
    告上開檢察官主張構成累犯之前案紀錄，業已自上開臺灣高
    等法院被告前案紀錄表予以判斷非與被告本案所為罪質相同
    或類似，並列入科刑之參酌事由，本乎前科形成累犯處斷刑
    或作為宣告刑事由之裁量，只須滿足其一，其評價即足，是
    被告上開素行資料，既已經原審列為量刑審酌內容，而對被
    告所應負擔之罪責予以充分評價，依重複評價禁止之原則，
    亦無再許檢察官事後循上訴程序，以該業經列為量刑審酌之
    事由，爭執應改論以累犯並加重其刑，並據以指摘原判決就
    被告所犯各罪未依累犯規定加重其刑有所未當。依上所述，
    檢察官前開上訴，尚難認為有理由。
(二)又本案被告所為如附件一編號7所示參與犯罪組織罪部分，
    因已與其該次所為三人以上共同詐欺取財及一般洗錢之罪成
    立想像競合犯，從一較重之三人以上共同詐欺取財罪處斷，
    自無從考量被告是否合於組織犯罪防制條例第3條第1項但書
    、第8條第1項後段及洗錢防制法第16條第2項等規定；又被
    告其餘各次所為三人以上共同詐欺取財、一般洗錢既遂或未
    遂罪（其中一般洗錢未遂部分，指附件一編號4部分，由本
    院予以補充），亦應各依想像競合犯，而分別從一較重之三
    人以上犯詐欺取財罪處斷，而無從適用洗錢防制法第16條第
    2項之規定，惟有關被告參與犯罪組織之情節及其曾於偵查
    及原審自白上開參與犯罪組織及一般洗錢罪等情，本院將於
    量刑時一併審酌，附此陳明。
(三)至原判決於理由欄三、(五)、2前段中，贅論被告就附件一
    編號4部分所犯之輕罪即一般洗錢未遂部分，依刑法第25條
    第2項之規定，按既遂犯之刑減輕之等語部分，因無礙於原
    判決之科刑本旨，尚不構成應予撤銷之事由，由本院逕予更
    正刪除，並於量刑時併予參酌，附此說明。
四、本院駁回上訴之說明：　　
    原審以被告分別犯有如附表編號一至八所示各罪，乃就科刑
    部分，以行為人即被告之責任為基礎，審酌被告參與詐欺集
    團，擔任提領被害人被騙款項再轉交之分工，則被告所為均
    係使集團其他參與犯罪者之真實身分難以查緝，助長犯罪，
    復因詐騙集團難以破獲，以致詐騙情事未能根絕，並考量如
    附件一所示被害人所受損失，所參與各該次詐騙之金額，並
    參酌被告係依指示分工之參與犯罪程度，並念及被告並無相
    類前科，復未見有其他參與詐欺集團之案件在審理或偵查中
    之素行（此有前揭臺灣高等法院被告前案紀錄表可參），兼
    衡被告於偵查及法院審理時均坦承犯行，並與被害人莊喬安
    、蘇致遠、粘理均達成和解，但就其餘被害人則尚未和解賠
    償之犯後態度，及被告自述學歷為國中畢業之智識程度，曾
    從事水電，需扶養祖母之生活狀況等一切情狀，分別量處如
    附表編號一至八所示之刑，復參酌被告參與犯罪之次數、情
    節，所涉詐騙及提領金額等情，定其應執行刑為有期徒刑2
    年4月等情，本院考量依原判決就被告所犯各次之量刑，因
    其中如附表一編號六之詐騙金額較多，且被告就其如附表編
    號七部分併有參與犯罪組織之犯行，又如其附表一編號四之
    犯罪情節較為輕微（該次所為一般洗錢僅止於未遂之程度）
　　，因而各為差別之處刑，並就被告其餘所犯之罪部分，依其
    業與被害人和解賠償（指原判決附表編號一、二、八部分）
    或尚未與被害人和解（指原判決附表編號三、五部分）而為
    區別之科刑，經核原判決就被告所犯各罪之量刑及所定應執
    行刑，均無不合。檢察官上訴執前詞主張被告本案所犯各罪
    ，均應依累犯規定加重其刑，並據此指摘原判決之科刑有所
    不當，依本判決上揭理由欄三、(一)所示之論述，為無理由
    ，應予駁回。
據上論斷，應依刑事訴訟法第368條，判決如主文。
本案經檢察官劉彥君提起公訴，檢察官陳靚蓉提起上訴，檢察官
劉家芳到庭執行職務。
中　　華　　民　　國　　111 　年　　9 　　月　　15　　日
                  刑事第十二庭  審判長法　官  張國忠
                                      法　官  高文崇
                                      法　官  李雅俐
以上正本證明與原本無異。
如不服本判決應於收受送達後20日內向本院提出上訴書狀，其未
敘述上訴之理由者，並得於提起上訴後20日內向本院補提理由書
（均須按他造當事人之人數附繕本）「切勿逕送上級法院」。因
疫情而遲誤不變期間，得向法院聲請回復原狀。
                                      書記官  蕭怡綸

中　　華　　民　　國　　111 　年　　9 　　月　　15　　日
附錄本院維持原判決科刑之法條：
刑法第339條之4：
犯第339條詐欺罪而有下列情形之一者，處1年以上7年以下有期
徒刑，得併科1百萬元以下罰金：
一、冒用政府機關或公務員名義犯之。
二、三人以上共同犯之。
三、以廣播電視、電子通訊、網際網路或其他媒體等傳播工具，
    對公眾散布而犯之。
前項之未遂犯罰之。
組織犯罪防制條例第3條第1項：
發起、主持、操縱或指揮犯罪組織者，處3年以上10年以下有期
徒刑，得併科新臺幣1億元以下罰金；參與者，處6月以上5年以
下有期徒刑，得併科新臺幣1千萬元以下罰金。但參與情節輕微
者，得減輕或免除其刑。
洗錢防制法第14條：
有第2條各款所列洗錢行為者，處7年以下有期徒刑，併科新臺幣
5百萬元以下罰金。
前項之未遂犯罰之。
前2項情形，不得科以超過其特定犯罪所定最重本刑之刑。

附表：　　　　　　　　
附表   編號 犯罪事實 原判決之科刑及沒收 一 附件一編號1 莊繹懷三人以上共同犯詐欺取財既遂罪，處有期徒刑壹年壹月。扣案iPhone手機壹支沒收。 二 附件一編號2 莊繹懷三人以上共同犯詐欺取財既遂罪，處有期徒刑壹年壹月。扣案iPhone手機壹支沒收。 三 附件一編號3 莊繹懷三人以上共同犯詐欺取財既遂罪，處有期徒刑壹年貳月。扣案iPhone手機壹支沒收。未扣案犯罪所得新臺幣貳萬元沒收，如全部或一部不能沒收或不宜執行沒收時，追徵其價額。 四 附件一編號4 莊繹懷三人以上共同犯詐欺取財既遂罪，處有期徒刑壹年壹月。扣案iPhone手機壹支沒收。 五 附件一編號5 莊繹懷三人以上共同犯詐欺取財既遂罪，處有期徒刑壹年貳月。扣案iPhone手機壹支沒收。 六 附件一編號6 莊繹懷三人以上共同犯詐欺取財既遂罪，處有期徒刑壹年參月。扣案iPhone手機壹支沒收。 七 附件一編號7 莊繹懷三人以上共同犯詐欺取財既遂罪，處有期徒刑壹年貳月。扣案iPhone手機壹支沒收。 八 附件一編號8 莊繹懷三人以上共同犯詐欺取財既遂罪，處有期徒刑壹年壹月。扣案iPhone手機壹支沒收。 

附件一：（即原判決附件一）　　　　　　　　　　　　　　　
附件一：被害人被騙匯款情形      編號 被害人 詐欺集團詐騙方式 匯款時間 匯款金額 匯入帳戶 1 莊喬安 於110年8月1日15時14分許，先後冒裝商店客服人員、金融機構客服人員，撥打電話佯稱因設定錯誤導致重複扣款，需依指示操作ATM取消訂單云云，致被害人誤信為真，而依指示匯款如右示。 110年8月1日16時7分 29,985元 中華郵政帳號0000000-0000000號、戶名林紫緹之帳戶    110年8月1日16時17分 15,123元     110年8月1日16時21分 14,123元  2 蘇致遠 於110年8月1日14時36分許，先後冒裝商店客服人員、金融機構客服人員，撥打電話佯稱因設定錯誤導致重複扣款，需依指示操作ATM取消云云，致被害人誤信為真，而依指示匯款，部分匯款如右示（其餘不在本案起訴範圍）。 110年8月1日15時22分 29,123元 中華郵政帳號0000000-0000000號、戶名林紫緹之帳戶     110年8月1日15時31分 29,989元（不含手續費13元）     110年8月1日15時57分 24,985元  3 陳芷瑩 於110年8月1日18時5分許，先後冒裝商店客服人員、金融機構客服人員，撥打電話佯稱因設定錯誤，需依指示操作ATM取消云云，致被害人誤信為真，而依指示匯款，部分匯款如右示（其餘不在本案起訴範圍）。 110年8月1日18時31分 29234元 玉山銀行帳號0000000000000號、戶名林紫緹之帳戶 4 裘絜帆 於110年8月1日17時23分許，先後冒裝商店客服人員、金融機構客服人員，撥打電話佯稱因設定錯誤導致重複扣款，需依指示操作ATM取消云云，致被害人誤信為真，而依指示匯款，部分匯款如右示（其餘不在本案起訴範圍）。 110年8月1日18時57分 1元（附註：被害人裘絜帆在此次匯款之前，已遭同一集團詐騙並匯款至被告所提領以外之其他帳戶而既遂） 玉山銀行帳號0000000000000號、戶名林紫緹之帳戶 5 于海珍 於110年8月1日16時13分許，先後冒裝商店客服人員、金融機構客服人員，撥打電話佯稱因設定錯誤導致重複扣款，需依指示操作ATM取消云云，致被害人誤信為真，而依指示匯款、現金存款，部分如右示（其餘不在本案起訴範圍）。 110年8月1日16時37分 29985元 中國信託商業銀行帳號000000000000號、戶名林紫緹之帳戶    110年8月1日16時47分 29985元  6 張家豪 於110年8月1日17時1分許，先後冒裝商店客服人員、金融機構客服人員，撥打電話佯稱因設定錯誤，需依指示操作ATM取消云云，致被害人誤信為真，而依指示匯款，部分匯款如右示（其餘不在本案起訴範圍）。 110年8月1日18時5分 29123元 中國信託商業銀行帳號000000000000號、戶名謝軒瑋之帳戶    110年8月1日18時14分 29985元     110年8月1日18時37分 49989元 玉山銀行帳號0000000000000號、戶名謝軒瑋之帳戶    110年8月1日18時38分 9123元  7 蔡勝芳 於110年8月1日14時37分前之某時，先後冒裝商店客服人員、金融機構客服人員，撥打電話佯稱因設定錯誤導致重複扣款，需依指示操作ATM取消云云，致被害人誤信為真，而依指示匯款。其中一筆係先由詐欺集團成員匯入29985元至被害人帳戶內，被害人再匯款如右示（其餘不在本案起訴範圍）。 110年8月1日17時7分 30080元 中國信託商業銀行帳號000000000000號、戶名林紫緹之帳戶 8 粘理均 於110年8月1日14時56分許，先後冒裝商店客服人員、金融機構客服人員，撥打電話佯稱誤設賣家模式需解除分期設定，要求依指示操作ATM取消云云，致粘理均誤信為真，而依指示現金存入或匯款，部分如右示（其餘不在本案起訴範圍）。 110年8月1日18時19分 30000元 中國信託商業銀行帳號000000000000號、戶名謝軒瑋之帳戶    18時23分 30000元     18時37分 29999元 玉山銀行帳號0000000000000號、戶名謝軒瑋之帳戶 

附件二：（即原判決附件二）
附件二：被告110年8月1日提款情形      編號 提領帳戶、地點 提領時間 領款地點 提領金額 對應被害人 1 中華郵政帳號00000000000000號、戶名林紫緹之帳戶  15時28分 台中商銀彰化分行 20000 附件一編號2 2  15時29分  9000  3  15時43分  20000  4  15時43分  10000  5  16時2分 臺灣銀行彰化分行 20000  6  16時3分  5000  7  16時13分  20000 附件一編號1 8  16時14分  10000  9  16時20分  15000  10  16時33分  14000  11  16時34分  1000  12 中國信託商業銀行帳號000000000000號、戶名林紫緹之帳戶  16時56分 臺灣銀行彰化分行 20000 附件一編號5 13  16時57分  20000  14  16時58分  20000  15  17時17分 國泰世華銀行彰化分行 20000 附件一編號7  16  17時18分  20000  17  17時18分  20000  18 中國信託商業銀行帳號000000000000號、戶名謝軒瑋之帳戶  18時15分 京城商銀彰化分行 20000 附件一編號6  19  18時16分  20000  20  18時16分  19000  21  18時31分  20000 附件一編號8 22  18時31分  20000  23  18時32分  20000  24 玉山銀行帳號0000000000000號、戶名謝軒瑋之帳戶  18時50分 中國信託商業銀行彰化分行 20000 附件一編號6、8  25  18時51分  20000  26  18時53分  20000  27  18時55分  20000  28  18時57分  20000  29  18時59分  19000  30 玉山銀行帳號0000000000000號、戶名林紫緹之帳戶 19時4分 合作金庫商業銀行南彰化分行 20000 附件一編號3